Images du répertoire du notaire Louis Brouart pour l'étude XL
Archives nationales de France
Images du répertoire du notaire Louis Brouart pour l'étude XL
6 janvier 1700 - 31 décembre 1722
MC/RE/XL/1/A
Brouart, Louis; Etude XL
Un registre
Archives nationales de France
Minutes et répertoires: la loi 2008-696 du 15 juillet 2008 relative aux archives a fixé à 75 ans à compter de la date de l'acte, ou à 25 ans à compter de la date du décès de l'intéressé si ce délai est plus bref, le délai de communication des minutes et répertoires des notaires; ce délai est porté à 100 ans à compter de la date de l'acte si le document se rapporte à un mineur (code du Patrimoine, articles L213-2, 4e d et 5e).
Autres documents de l'étude (dossiers de clients, comptabilité...): s'agissant d'archives privées, ces documents sont communicables selon les modalités fixées par le déposant ou le donateur.
Certains documents ne sont pas accessibles sous leur forme originale en raison de leur mauvais état de conservation.
Registre entré aux Archives nationales en 1942.
Le répertoire comporte 32 feuillets et fait partie d'un registre de 93 feuillets de papier manuscrits, hauteur 35 cm x largeur 24 cm, composé d'un cahier. Le registre est en mauvais état; pages blanches aux feuillets: 14 r°, 32 v° et entre les feuillets 32 et 33.
Images des répertoires de l’étude XL
Archives de l'étude XL
répertoire d'officier public ministériel
- Répertoirte chronologique pour la période du 6 janvier 1700 au 31 décembre 1722, 6 janvier 1700 - 31 décembre 1722; MC/RE/XL/1/A
  Le registre contient aussi les actes des notaires Jean Guignebesche pour la période du 3 mai au 20 octobre 1723 (3 actes), Choin pour la période du 8 novembre 1723 au 3 novembre 1735 et Julien Siot pour la période du 13 mai 1743 au 30 septembre 1756.
  Le répertoire contient les informations suivantes: 1. date du jour; 2. nature de l'acte; 3. nom, prénom, des parties
  répertoire
  - Liste chronologique des actes pour la période du 6 janvier au 29 décembre 1700, 6 janvier - 29 décembre 1700; 1 r°-3 v°; 3 feuillets
  - Liste chronologique des actes pour la période du 5 janvier au 29 décembre 1701, 5 janvier - 29 décembre 1701; 3 v°-6 v°; 3 feuillets
  - Liste chronologique des actes pour la période du 3 janvier au 31 décembre 1702, 3 janvier - 31 décembre 1702; 6 v°-9 r°; 3 feuillets
  - Liste chronologique des actes pour la période du 3 janvier au 31 décembre 1703, 3 janvier - 31 décembre 1703; 9 v°-11 v°; 3 feuillets
  - Liste chronologique des actes pour la période du 1er janvier au 28 décembre 1704, 1er janvier - 28 décembre 1704; 11 v°-13 v°; 2 feuillets
  - Liste chronologique des actes pour la période du 16 janvier au 28 décembre 1705, 16 janvier - 28 décembre 1705; 13 r°-15 r°; 2 feuillets
  - Liste chronologique des actes pour la période du 3 janvier au 27 décembre 1706, 3 janvier - 27 décembre 1706; 15 r°-16 r°; 2 feuillets
  - Liste chronologique des actes pour la période du 2 janvier au 28 décembre 1707, 2 janvier - 28 décembre 1707; 16 r°-17 r°; 2 feuillets
  - Liste chronologique des actes pour la période du 14 janvier au 28 décembre 1708, 14 janvier - 28 décembre 1708; 17 r°-18 r°; 2 feuillets
  - Liste chronologique des actes pour la période du 18 janvier au 28 décembre 1709, 18 janvier - 28 décembre 1709; 18 r°-18 v°; 1 feuillet
  - Liste chronologique des actes pour la période du 6 janvier au 28 décembre 1710, 6 janvier - 28 décembre 1710; 19 v°-20 r°; 2 feuillets
  - Liste chronologique des actes pour la période du 1er janvier au 27 décembre 1711, 1er janvier - 27 décembre 1711; 20 v°-21 v°; 2 feuillets
  - Liste chronologique des actes pour la période du 18 janvier au 6 novembre 1712, 18 janvier - 6 novembre 1712; 21 v°-22 v°; 2 feuillets
  - Liste chronologique des actes pour la période du 24 janvier au 19 décembre 1713, 24 janvier - 19 décembre 1713; 22 v°-23 v°; 2 feuillets
  - Liste chronologique des actes pour la période du 14 janvier au 10 décembre 1714, 14 janvier - 10 décembre 1714; 23 v°-24 v°; 2 feuillets
  - Liste chronologique des actes pour la période du 7 janvier au 30 novembre 1715, 7 janvier - 30 novembre 1715; 25 r°-26 r°; 2 feuillets
  - Liste chronologique des actes pour la période du 8 janvier au 21 décembre 1716, 8 janvier - 21 décembre 1716; 26 r°-27 r°; 2 feuillets
  - Liste chronologique des actes pour la période du 6 janvier au 6 décembre 1717, 6 janvier - 6 décembre 1717; 27 v°-28 r°; 2 feuillets
  - Liste chronologique des actes pour la période du 7 janvier au 28 décembre 1718, 7 janvier - 28 décembre 1718; 28 r°-29 r°; 2 feuillets
  - Liste chronologique des actes pour la période du 17 janvier au 30 décembre 1719, 17 janvier - 30 décembre 1719; 29 r°-29 v°; 1 feuillet
  - Liste chronologique des actes pour la période du 6 janvier au 20 novembre 1720, 6 janvier - 20 novembre 1720; 30 r°-30 v°; 1 feuillet
  - Liste chronologique des actes pour la période du 6 janvier au 16 novembre 1721, 6 janvier - 16 novembre 1721; 30 v°-31 r°; 2 feuillets
  - Liste chronologique des actes pour la période du 12 janvier au 31 décembre 1722, 12 janvier - 31 décembre 1722; 31 r°-32 r°; 2 feuillets